# 求助陈版：固定资产减值测试

提问人：sisiminglei 时间：2018-04-04 01:25:02
企业是汽车租赁公司，主要业务是通过自有资金、融资租赁方式采购车辆进行出租，目前公司计划保留小部分长租业务车辆和司机，继续主催长租业务，大部分车辆与司机打包转租给另一租赁公司，原先租赁的大部分场地也由房东租给另一租赁公司，公司根据这一计划做了未来 5 年的盈利预测，盈利预测主要考虑长租收入、转租收入、折旧成本、维修保养、自有人员工资、部分场地租金、财务费用、车辆处置收入。请教陈版，在做固定资产减值测试时，固定资产一般是运营 5 年，之后做为二手车卖掉，现金流是否可以只考虑与目前持有车辆相关的金额，按照车辆长租收入+车辆转租收入+陆续处置收入-车辆维修保养支出 确定，不考虑人员、场地、财务费用，按照 5 年银行同期贷款利率来折算，如果能够覆盖目前固定资产、在建工程金额就不减值。

回答人：chenyiwei
就资产减值测试而言，你的理解基本合理。但对于人员、场地、财务费用等相关支出，要考虑是否符合根据或有事项准则中对“企业重组义务”的相关规定确认预计负债（或辞退福利）并计入损益的条件。

提问人：sisiminglei 时间：2018-04-16 00:01:59
哦 好的 陈版 多谢您 另需请教 该公司是汽车租赁公司 公司将取得的上海和杭州车牌费用都是在固定资产-运输工具里核算的 但是车辆到期报废或者处置后 车牌又会直接用于新购置的车辆 请教陈版 对于车牌的核算是否应该在使用寿命不确定的无形资产里单独核算 在固定资产减值测试时我之前是未来现金流折现和车牌的市场价值涵盖目前固定资产 在建工程价值 就没有减值 是不是应该将车牌费用从固定资产里剔除 未来现金流折现涵盖剔除掉车牌费用的固定资产和在建工程 才能算没有减值

回答人：chenyiwei
你的理解基本合理。